【裁判字號】    99,易,2282
【裁判日期】    991022
【裁判案由】    毒品危害防制條例
【裁判全文】
臺灣板橋地方法院刑事判決              99年度易字第2282號
公  訴  人  臺灣板橋地方法院檢察署檢察官
被      告  甲○○
上列被告因違反毒品危害防制條例案件，經檢察官提起公訴（99
年度毒偵字第5316號），被告於本院審理時就被訴事實為有罪之
陳述，經詢問當事人意見，本院裁定改依簡式審判程序審理，判
決如下：
    主  文
甲○○施用第二級毒品，累犯，處有期徒刑陸月，如易科罰金，
以新臺幣壹仟元折算壹日。
    事  實
一、甲○○曾於民國94年間因施用毒品案件，經本院裁定送觀察
    、勒戒後，認有繼續施用毒品之傾向，再裁定令入戒治處所
    施以強制戒治，於94年12月30日執行完畢釋放。另因：(一)違
    反麻醉藥品管理條例、轉讓禁藥等案件，經本院以86年度訴
    緝字第253 號分別判處有期徒刑8 月、1 年，合併定應執行
    刑為有期徒刑1 年4 月確定。復因偽造文書案件，經臺灣桃
    園地方法院以87年度訴字第1086號判處有期徒刑5 月確定，
    上開3 罪合併定應執行刑為有期徒刑1 年8 月確定。(二)轉讓
    第一級毒品、妨害公務等案件，經本院以87年度訴字第2173
    號分別判處有期徒刑1 年6 月、4 月，合併定應執行刑為有
    期徒刑1 年8 月確定。(三)違反麻醉藥品管理條例案件，經臺
    灣高等法院以89年度上更一字第407 號判處有期徒刑5 年4
    月，復經最高法院以89年度台上字第5839號駁回上訴確定，
    再與(二)所示2 罪合併定應執行刑為有期徒刑6 年10月確定，
    與(一)所示之應執行有期徒刑1 年8 月部分接續執行後，於92
    年11月25日假釋；嗣假釋遭撤銷，且(二)所示2 罪於96年間分
    別經減刑為有期徒刑9 月、2 月，減刑後再與(三)所示案件（
    有期徒刑5 年4 月）合併定應執行刑為有期徒刑5 年11月，
    並再度入監執行殘刑部分（有期徒刑1 年7 月22日），於96
    年8 月6 日執行完畢出監。
二、詎甲○○仍不知悔改，於強制戒治執行完畢釋放後5 年內，
    復基於施用第二級毒品甲基安非他命之犯意，於99年6 月23
    日10時許，在其位於臺北縣鶯歌鎮○○街243 巷21號住處內
    ，以置於玻璃球內燒烤吸食煙霧之方式，施用第二級毒品甲
    基安非他命1 次。嗣於同日22時50分許，在臺北縣三峽鎮○
    ○路270 巷17號大樓天井陽台為警查獲。
三、案經臺北縣政府警察局三峽分局移請臺灣板橋地方法院檢察
    署檢察官偵查起訴。
    理  由
一、按本件被告甲○○所犯係死刑、無期徒刑、最輕本刑為3 年
    以上有期徒刑以外之罪，其於本院審理時就前揭被訴事實為
    有罪之陳述，經本院告知簡式審判程序之旨，並聽取其與公
    訴人之意見後，認無不得或不宜改依簡式審判程序進行之情
    形，爰依刑事訴訟法第273 條之1 第1 項規定，裁定本件改
    依簡式審判程序審理，合先敘明。
二、上揭事實，業據被告於警、偵訊及本院審理時坦承不諱，且
    被告於上開時、地經警查獲後所採集之尿液，經送請台灣檢
    驗科技股份有限公司檢驗之結果，呈甲基安非他命之陽性反
    應，有該公司99年7 月14日編號UL/2010/70010 號濫用藥物
    檢驗報告、臺北縣政府警察局三峽分局查獲毒品危害防制條
    例案姓名對照表各1 份在卷可憑，足認被告自白與事實相符
    ，本件事證明確，其犯行洵堪認定。
三、按甲基安非他命為毒品危害防制條例第2 條第2 項第2 款所
    稱之第二級毒品，不得施用、持有。次按，犯毒品危害防制
    條例第10條施用第一級、第二級毒品之罪者，檢察官應聲請
    法院裁定，令被告入勒戒處所觀察、勒戒，經觀察、勒戒後
    ，檢察官依據勒戒處所之陳報，認受觀察、勒戒人無繼續施
    用毒品傾向者，應即釋放，並為不起訴之處分；認受觀察、
    勒戒人有繼續施用毒品之傾向者，檢察官應聲請法院裁定令
    入戒治處所強制戒治，其期間為6 個月以上，至無繼續強制
    戒治之必要為止，但最長不得逾1 年，強制戒治期滿，應即
    釋放，由檢察官為不起訴之處分。觀察、勒戒或強制戒治執
    行完畢釋放後，5 年內再犯第10條之罪者，應依一般刑事訴
    訟程序予以起訴論罪科刑，此觀諸毒品危害防制條例第20條
    第1 項、第2 項、第23條第1 項、第2 項規定自明。被告曾
    有如犯罪事實欄所示之觀察、勒戒及強制戒治前科，有臺灣
    高等法院被告前案紀錄表1 份在卷可佐，其於強制戒治執行
    完畢釋放後5 年內，再犯本件施用毒品案件，依前述規定自
    應予以起訴論罪科刑。是核被告所為，係犯毒品危害防制條
    例第10條第2 項施用第二級毒品罪。被告持有第二級毒品之
    低度行為，應為施用第二級毒品之高度行為所吸收，不另論
    罪。被告曾有如犯罪事實欄所示之論罪科刑前科，此有上開
    前案紀錄表1 份在卷可參，其於有期徒刑執行完畢後5 年內
    ，故意再犯本件有期徒刑以上之罪，為累犯，應依刑法第47
    條第1 項規定加重其刑。爰審酌被告經觀察、勒戒、強制戒
    治及論罪科刑後，仍未能戒絕毒癮，顯見戒絕毒癮之意念非
    堅，惟念其於犯罪後坦承犯行，態度良好，且施用毒品行為
    ，乃屬對自身健康之戕害行為，及其犯罪動機、目的、手段
    等一切情狀，量處如主文所示之刑，並諭知易科罰金之折算
    標準，以資懲儆。
據上論斷，應依刑事訴訟法第273 條之1 第1 項、第284 條之1
、第299 條第1 項前段，毒品危害防制條例第10條第2 項，刑法
第11條前段、第47條第1 項、第41條第1 項前段，判決如主文。
本案經檢察官李美金到庭執行職務。
中    華    民    國    99    年    10    月    22    日
                  刑事第十八庭  法  官  楊筑婷
以上證明與原本無異。
如不服本判決應於收受本判決後10日內向本院提出上訴書狀，並
應敘述具體理由，如未敘述上訴理由者，應於上訴期間屆滿後20
日內補提理由書狀於本院（均須按他造當事人之人數附繕本）「
切勿逕送上級法院」。
                                書記官  傅淑芳
中    華    民    國    99    年    10    月    22    日
附錄本判決之論罪法條：
毒品危害防制條例第10條
施用第一級毒品者，處6 月以上5 年以下有期徒刑。
施用第二級毒品者，處3 年以下有期徒刑。

司法院資訊處製作；財團法人民間司法改革基金會備份。
